【裁判字號】    98,訴,450
【裁判日期】    980410
【裁判案由】    違反毒品危害防制條例
【裁判全文】
臺灣彰化地方法院刑事判決               98年度訴字第450號
公  訴  人  臺灣彰化地方法院檢察署檢察官
被      告  甲○○
上列被告因違反毒品危害防制條例案件，經檢察官提起公訴（九
十八年度毒偵字第四六四號），本院認有刑事訴訟法第二百七十
三條之一第一項之情形，而改依簡式審判程序審理判決如下：
    主  文
甲○○施用第一級毒品，累犯，處有期徒刑拾月；又施用第二級
毒品，累犯，處有期徒刑捌月。應執行有期徒刑壹年肆月。
    事  實
一、甲○○曾於民國八十四年三月間因懲治盜匪條例案件，經臺
    灣高等法院臺中分院於八十六年三月十八日，以八十五年度
    上訴字第一四二五號判決判處有期徒刑七年六月確定（第一
    案）；又於八十五年十二月間因肅清煙毒條例等案件，經本
    院於八十六年八月二十五日，以八十六年度訴字第七三號判
    決判處應執行有期徒刑三年八月確定（第二案）；再於八十
    六年四月間因竊盜案件，經本院於八十六年七月四日，以八
    十六年度易字第一一０二號判決判處有期徒刑一年二月確定
    （第三案），嗣第二、三案再經本院八十六年度聲字第一三
    六八號裁定定其應執行刑為有期徒刑四年九月，並與第一案
    接續執行，而於九十三年三月五日假釋出監，嗣遭撤銷假釋
    ，後二案再經本院九十六年度聲減字第二０四二號裁定減為
    應執行有期徒刑二年四月又十五日，入監執行殘刑，而於九
    十六年十一月二十日縮刑期滿執行完畢。又於九十四年三月
    間因施用毒品案件，經臺灣士林地方法院以九十四年度毒聲
    字第七二號裁定送觀察、勒戒後，認有繼續施用毒品之傾向
    ，再以該院九十四年度毒聲字第一三三號裁定送強制戒治，
    而於九十四年十二月一日執行完畢而釋放，並經臺灣士林地
    方法院檢察署檢察官以九十五年度戒毒偵字第九五號為不起
    訴處分確定，再於九十七年七月間因施用毒品案件，經本院
    於九十八年一月十五日，以九十七年度訴字第二三九四號判
    決判處應執行有期徒刑十月。詎仍不知悔改，於前開強制戒
    治執行完畢釋放後五年內，另行基於施用第一級毒品海洛因
    及第二級毒品甲基安非他命之犯意，於九十八年一月一日二
    十三時許，在位於彰化縣彰化市○○路○段之海德堡汽車旅
    館內，先以將第二級毒品甲基安非他命置於玻璃球內加熱後
    ，吸食其煙霧之方式，施用第二級毒品甲基安非他命一次。
    其於施用甲基安非他命後，於同日再將第一級毒品海洛摻入
    香菸，再點燃吸其煙霧之方式，施用第一級毒品海洛因一次
    。嗣於九十八年一月三日為警採尿送驗，結果呈嗎啡及甲基
    安非他命陽性反應，始查悉上情。
二、案經彰化縣警察局彰化分局報請臺灣彰化地方法院檢察署檢
    察官偵查起訴，本院認有刑事訴訟法第二百七十三條之一第
    一項之情形，而改依簡式審判程序審理。
    理  由
一、按除被告所犯為死刑、無期徒刑、最輕本刑為三年以上有期
    徒刑之罪或高等法院管轄第一審案件者外，於前條第1項程
    序進行中，被告先就被訴事實為有罪之陳述時，審判長得告
    知被告簡式審判程序之旨，並聽取當事人、代理人、辯護人
    及輔佐人之意見後，裁定進行簡式審判程序；除簡式審程序
    及簡易程序案件外，第一審應行合議審判，刑事訴訟法第二
    百七十三條之一第一項、第二百八十四條之一分別定有明文
    。本件被告甲○○所涉係死刑、無期徒刑、最輕本刑為三年
    以上有期徒刑之罪或高等法院管轄第一審案件以外之罪，並
    於本院行準備程序時就被訴事實為有罪之陳述，本院合議庭
    依前揭規定，經評議結果，裁定改由一名法官獨任行簡式審
    判程序，先予敘明。
二、前揭犯罪事實，業據被告甲○○分別於警詢中及本院審理時
    坦承不諱，且其被查獲後為警採集之尿液，經送請詮昕科技
    股份有限公司檢驗結果，呈嗎啡（海洛因施用入人體後，水
    解還原成嗎啡，再循嗎啡之代謝方式排出體外）及甲基安非
    他命陽性反應，有該公司九十八年一月二十二日報告編號0
    0000000號濫用藥物尿液檢驗報告一紙及彰化縣警察
    局彰化分局委託檢驗尿液代號與真實姓名對照表在卷可按，
    堪信被告之自白與事實相符。本件事證明確，被告犯有施用
    第一級毒品及第二級毒品之犯行應堪認定。
三、又被告曾於九十四年三月間因施用毒品案件，經臺灣士林地
    方法院以九十四年度毒聲字第七二號裁定送觀察、勒戒後，
    認有繼續施用毒品之傾向，再以該院九十四年度毒聲字第一
    三三號裁定送強制戒治，而於九十四年十二月一日執行完畢
    而釋放，並經臺灣士林地方法院檢察署檢察官以九十五年度
    戒毒偵字第九五號為不起訴處分確定，再於九十七年七月間
    因施用毒品案件，經本院於九十八年一月十五日，以九十七
    年度訴字第二三九四號判決判處應執行有期徒刑十月等情，
    有臺灣彰化地方法院檢察署刑案資料查註紀錄表及臺灣高等
    法院被告前案紀錄表各一份在卷可參，顯係於前案施用毒品
    經強制戒治而釋放後，五年內再犯本件施用第一級毒品及第
    二級毒品罪，應予依法論科。
四、核被告所為，係犯毒品危害防制條例第十條第一項之施用第
    一級毒品罪及同條第二項之施用第二級毒品罪。被告持有第
    一級毒品海洛因及第二級毒品甲基安非他命之低度行為應為
    其施用之高度行為吸收，均不另論罪，並予敘明。又被告所
    犯前開二罪間，犯罪構成要件不同，行為互殊，顯係基於各
    別犯意為之，應予分論併罰。再被告曾於八十四年三月間因
    懲治盜匪條例案件，經臺灣高等法院臺中分院於八十六年三
    月十八日，以八十五年度上訴字第一四二五號判決判處有期
    徒刑七年六月確定（第一案）；又於八十五年十二月間因肅
    清煙毒條例等案件，經本院於八十六年八月二十五日，以八
    十六年度訴字第七三號判決判處應執行有期徒刑三年八月確
    定（第二案）；再於八十六年四月間因竊盜案件，經本院於
    八十六年七月四日，以八十六年度易字第一一０二號判決判
    處有期徒刑一年二月確定（第三案），嗣第二、三案再經本
    院八十六年度聲字第一三六八號裁定定其應執行刑為有期徒
    刑四年九月，並與第一案接續執行，而於九十三年三月五日
    假釋出監，嗣遭撤銷假釋，後二案再經本院九十六年度聲減
    字第二０四二號裁定減為應執行有期徒刑二年四月又十五日
    ，入監執行殘刑，而於九十六年十一月二十日縮刑期滿執行
    完畢，有臺灣高等法院被告前案紀錄表、臺灣彰化地方法院
    檢察署刑案資料查註紀錄表各一份在卷可憑，其於有期徒刑
    執行完畢後，五年內故意再犯有期徒刑以上之本罪，為累犯
    ，被告所犯前開二罪，均應依刑法第四十七條第一項之規定
    加重其刑。爰審酌被告施用毒品前科之次數，犯罪之動機、
    目的、方法、不知珍惜身體，所生危害，受觀察、勒戒、強
    制戒治之情形，及犯後坦承犯行之態度，甫於前案因施用毒
    品經審理中即再犯本件之罪，非予一段時期之執行難以戒除
    其毒癮等一切情狀，分別量處如主文所示之刑，並定其應執
    行之刑，以示懲處。
據上論斷，應依刑事訴訟法第二百七十三條之一第一項、第二百
九十九條第一項前段，毒品危害防制條例第十條第一項、第二項
、第二十三條第二項，刑法第十一條前段、第四十七條第一項、
第五十一條第五款，判決如主文。
本案經檢察官陳茂榮到庭執行職務。
中    華    民    國    98    年     4    月    10    日
                  刑事第二庭    法      官  陳秋錦
以上正本證明與原本無異。
如不服本判決應於收受判決後10日內向本院提出上訴書狀，並
應敘述具體理由。其未敘述上訴理由者，應於上訴期間屆滿後
20日內向本院補提理由書(均須按他造當事人之人數附繕本)
「切勿逕送上級法院」。
中    華    民    國    98    年     4    月    10    日
                                書  記  官  張清秀
附錄本案論罪科刑法條全文：
毒品危害防制條例第10條
施用第一級毒品者，處 6 月以上 5 年以下有期徒刑。
施用第二級毒品者，處 3 年以下有期徒刑。


司法院資訊處製作；財團法人民間司法改革基金會備份。
